# 拟 IPO 公司资本公积转增股本是否需要进行审计？

提问人：sunnykira12346 时间：2019-08-01 10:02:33
求教，拟 IPO 公司资本公积转增股本是否需要进行审计，还是只需要验资就行了。因为企业刚在 6 月做了一次增资扩股，拟用股本溢价转增。

回答人：chenyiwei
没有规定需在此类情况下需对被审验单位的报表进行完整审计并出具审计报告。在《中国注册会计师审计准则第 1602 号——验资》及其应用指南中，只是要求 “在审计的基础上按照国家有关规定审验其价值”。该准则应用指南的具体要求如下：
以资本公积、盈余公积、未分配利润转增注册资本及实收资本的，除实施本附录第二部分 “（一）变更验资的一般审验程序”规定的有关程序外，注册会计师还应当实施下列审验程序：
（ 1 ）对用于转增注册资本及实收资本的资本公积、盈余公积、未分配利润进行审计，以验证其金额是否准确；如果已经其他会计师事务所审计，在利用其工作时，应当参照《中国注册会计师审计准则第 1401 号——利用其他注册会计师的工作》的有关要求执行；
（ 2 ）检查用于转增注册资本及实收资本的资本公积项目是否符合国家有关规定；
（ 3 ）检查被审验单位用于转增注册资本的盈余公积、未分配利润是否符合国家有关规定；
（ 4 ）检查留存的法定盈余公积是否不少于转增前公司注册资本的百分之二十五；
（ 5 ）检查转增注册资本及实收资本前后各出资者的出资比例是否符合章程、协议中有关出资比例的约定。